<!DOCTYPE html PUBLIC "-//W3C//DTD XHTML 1.0 Transitional//EN" "http://www.w3.org/TR/xhtml1/DTD/xhtml1-transitional.dtd">
<html xmlns="http://www.w3.org/1999/xhtml">
<head>
	<meta http-equiv="Content-Type" content="text/html; charset=iso-8859-1" />
	<title>Ymmärrä suomea</title>
	<style type="text/css" media="all">@import "css/styles.css";</style>
	<script type="text/javascript" src="swfobject.js"></script>
</head>
<body class="font-medium">
	<div id="main-wrapper">
		<div id="topbar"></div>
		<div id="main-menu">
			<table cellspacing="0" cellpadding="0" border="0" class="add-links"><tr>
				<td class="item"><img class="raquo" src="i/raquo.gif" alt="" height="7" width="4" /><a href="/ymmarra/index.php?moduli=sanakirja">Sanakirja</a></td>
				<td class="item"><img class="raquo" src="i/raquo.gif" alt="" height="7" width="4" /><a href="/ymmarra/index.php?moduli=verbit">Verbiluettelo</a></td>
				<td class="item"><img class="raquo" src="i/raquo.gif" alt="" height="7" width="4" /><a href="/ymmarra/index.php?moduli=kielioppi">Kielioppi</a></td>
			</tr></table>
			<table cellspacing="0" cellpadding="0" border="0"><tr>
				<td class="item"><img class="raquo" src="i/raquo.gif" alt="" height="7" width="4" /><a href="/ymmarra/index.php">Etusivu</a></td>
				<td class="item"><img class="raquo" src="i/raquo.gif" alt="" height="7" width="4" /><a href="/ymmarra/index.php?moduli=tekstit">Lukutekstit</a></td>
			</tr></table>
		</div>
		<div id="content">
			<table cellspacing="0" cellpadding="0" border="0" id="content-wrapper"><tr>
				<td>
					<div id="left-menu">
												<div class="header-verb"><span>Verbit</span></div>
						<div class="menu">
								<div class="init"><a href="/ymmarra/index.php?moduli=verbit&kirjain=a">A</a></div>
								<div class="init"><a href="/ymmarra/index.php?moduli=verbit&kirjain=e">E</a></div>
								<div class="init"><a href="/ymmarra/index.php?moduli=verbit&kirjain=h">H</a></div>
								<div class="init"><a href="/ymmarra/index.php?moduli=verbit&kirjain=i">I</a></div>
								<div class="init"><a href="/ymmarra/index.php?moduli=verbit&kirjain=j">J</a></div>
								<div class="init"><a href="/ymmarra/index.php?moduli=verbit&kirjain=k">K</a></div>
								<div class="init"><a href="/ymmarra/index.php?moduli=verbit&kirjain=l">L</a></div>
								<div class="init"><a href="/ymmarra/index.php?moduli=verbit&kirjain=m">M</a></div>
								<div class="init"><a href="/ymmarra/index.php?moduli=verbit&kirjain=n">N</a></div>
								<div class="init"><a href="/ymmarra/index.php?moduli=verbit&kirjain=o">O</a></div>
								<div class="init"><a href="/ymmarra/index.php?moduli=verbit&kirjain=p">P</a></div>
								<div class="init"><a href="/ymmarra/index.php?moduli=verbit&kirjain=r">R</a></div>
								<div class="init"><a href="/ymmarra/index.php?moduli=verbit&kirjain=s">S</a></div>
								<div class="init"><a href="/ymmarra/index.php?moduli=verbit&kirjain=t">T</a></div>
								<div class="init"><a href="/ymmarra/index.php?moduli=verbit&kirjain=u">U</a></div>
								<div class="init"><a href="/ymmarra/index.php?moduli=verbit&kirjain=v">V</a></div>
								<div class="init"><a href="/ymmarra/index.php?moduli=verbit&kirjain=y">Y</a></div>
								<div class="init"><a href="/ymmarra/index.php?moduli=verbit&kirjain=Ä">Ä</a></div>
						</div>					</div>
				</td>
				<td>
					<div id="main-content">
						<div id="path">
							<a href=".">Etusivu</a> &gt; <a href="/ymmarra/index.php?moduli=verbit&kirjain=E">E</a>						</div>
													<h1>ELÄÄ</h1>
						<table cellspacing="0" cellpadding="0" border="0">
							<tr>
								<td colspan="2" style="padding-bottom:10px;"><strong>Aktiivin indikatiivi</strong></td>
							</tr>
							<tr>
								<td><pre>PREESENS                   
minä     elän              
sinä     elät              
hän      elää              
me       elämme            
te       elätte            
he       elävät            

PASSIIVI
         eletään           

IMPERFEKTI                 
         elin              
         elit              
         eli               
         elitte            
         elimme            
         elivät            

PASSIIVI
         elettiin          

PERFEKTI
olen     elänyt            
olet     elänyt            
on       elänyt            
olemme   eläneet           
olette   eläneet           
ovat     eläneet           

PASSIIVI
on       eletty            

PLUSKVAMPERFEKTI
olin     elänyt            
olit     elänyt            
oli      elänyt            
olimme   eläneet           
olitte   eläneet           
olivat   eläneet           
 
PASSIIVI
oli      eletty            
</pre></td>
								<td>&nbsp;&nbsp;&nbsp;</td>
								<td><pre>  KIELTOMUOTO
  en        elä
  et        elä
  ei        elä
  emme      elä
  ette      elä
  eivät     elä


  ei        eletä

   
  en        elänyt
  et        elänyt
  ei        elänyt
  emme      eläneet
  ette      eläneet
  eivät     eläneet


  ei        eletty


  en    ole elänyt
  et    ole elänyt
  ei    ole elänyt
  emme  ole eläneet
  ette  ole eläneet
  eivät ole eläneet


  ei    ole eletty


  en    ollut  elänyt
  et    ollut  elänyt
  ei    ollut  elänyt
  emme  olleet eläneet
  ette  olleet eläneet
  eivät olleet eläneet


  ei    ollut  eletty
</pre></td>
							</tr>
						</table>
						<table cellspacing="0" cellpadding="0" border="0">
							<tr>
								<td colspan="2" style="padding-bottom:10px;"><strong>Aktiivin konditionaali</strong></td>
							</tr>
							<tr>
								<td><pre>PREESENS
minä     eläisin           
sinä     eläisit           
hän      eläisi            
me       eläisimme         
te       eläisitte         
he       eläisivät         

PASSIIVI
         elettäisiin       

PERFEKTI
olisin   elänyt            
olisit   elänyt            
olisi    elänyt            
olisimme eläneet           
olisitte eläneet           
olisivat eläneet           

PASSIIVI
olisi    eletty            
</pre></td>
								<td>&nbsp;&nbsp;&nbsp;</td>
								<td><pre> 
  en        eläisi
  et        eläisi
  ei        eläisi
  emme      eläisi
  ette      eläisi
  eivät     eläisi


  ei        elettäisi


  en    olisi  elänyt
  et    olisi  elänyt
  ei    olisi  elänyt
  emme  olisi  eläneet
  ette  olisi  eläneet
  eivät olisi  eläneet


  ei    olisi  eletty
</pre></td>
							</tr>
						</table>
						<table cellspacing="0" cellpadding="0" border="0">
							<tr>
								<td colspan="2" style="padding-bottom:10px;"><strong>Aktiivin potentiaali</strong></td>
							</tr>
							<tr>
								<td><pre>PREESENS
minä     elänen            
sinä     elänet            
hän      elänee            
me       elänemme          
te       elänette          
he       elänevät          

PASSIIVI
         elettäneen        

PERFEKTI
lienen   elänyt            
lienet   elänyt            
lienee   elänyt            
lienemme eläneet           
lienette eläneet           
lienevät eläneet           

PASSIIVI
lienee   eletty            
</pre></td>
								<td>&nbsp;&nbsp;&nbsp;</td>
								<td><pre> 
  en        eläne
  et        eläne
  ei        eläne
  emme      eläne
  ette      eläne
  eivät     eläne


  ei        elettäne


  en    liene  elänyt
  et    liene  elänyt
  ei    liene  elänyt
  emme  liene  eläneet
  ette  liene  eläneet
  eivät liene  eläneet 


  ei    liene  eletty
</pre></td>
							</tr>
						</table>
						<table cellspacing="0" cellpadding="0" border="0">
							<tr>
								<td colspan="2" style="padding-bottom:10px;"><strong>Aktiivin imperatiivi</strong></td>
							</tr>
							<tr>
								<td><pre>PREESENS

(sinä)   elä               
(hän)    eläköön           
(me)     eläkäämme         
(te)     eläkää            
(he)     eläkööt           

PASSIIVI
         elettäköön        

PERFEKTI

ole      elänyt            
olkoon   elänyt            
olkaamme eläneet           
olkaa    eläneet           
olkoot   eläneet           

PASSIIVI
olkoon   eletty            
</pre></td>
								<td>&nbsp;&nbsp;&nbsp;</td>
								<td><pre> 

  älä       elä   
  älköön    eläkö
  älkäämme  eläkö
  älkää     eläkö
  älkööt    eläkö


  älköön    elettäkö



  älä      ole  elänyt
  älköön   olko elänyt
  älkäämme olko eläneet
  älkää    olko eläneet
  älkööt   olko eläneet


  älköön   olko eletty
</pre></td>
							</tr>
						</table>
						<table cellspacing="0" cellpadding="0" border="0">
							<tr>
								<td colspan="2" style="padding-bottom:10px;"><strong>Verbin nominaalimuodot</strong></td>
							</tr>
							<tr>
								<td><pre>I INFINITIIVI              
Lyhyempi muoto:            
         elää              

Pitempi muoto:             
         elääkseni         
         elääksesi
         elääkseen
         elääksemme
         elääksenne
         elääkseen

III  INFINITIIVI           
inessiivi    elämässä      
elatiivi     elämästä      
illatiivi    elämään       
adessiivi    elämällä
abessiivi    elämättä      
instruktiivi elämän        
                           
Passiivi
instruktiivi elettämän     
                           
                           
</pre></td>
								<td>&nbsp;&nbsp;&nbsp;</td>
								<td><pre>  II INFINITIIVI
  inessiivi     eläessä
  instruktiivi  eläen

  Passiivi
  inessiivi     elettäessä






  IV INFINITIIVI
  nominatiivi   eläminen
  partitiivi    elämistä
  

   I PARTISIIPPI
   aktiivi       elävä
   passiivi      elettävä

  II PARTISIIPPI
  aktiivi       elänyt  
  passiivi      eletty
</pre></td>
							</tr>
						</table>

					</div>
				</td>
			</tr></table>		</div>
		<div id="footer"><a href="http://www.oph.fi/"><img src="i/oph_logo_ymmarrasuomea.gif" width="157" height="35" alt="OPH" /></a></div>
	</div>
</body>
</html>
